【裁判字號】    92,訴,2891
【裁判日期】    920731
【裁判案由】    侵權行為損害賠償
【裁判全文】
臺灣臺北地方法院民事判決                        九十二年度訴字第二八九一號
    原      告  丙○○
    被      告  遊戲橘子數位科技股份有限公司
    法定代理人  丁○○
    訴訟代理人  郭士功律師
    複代理人    方雍仁律師
右當事人間請求侵權行為損害賠償事件，本院判決如左：
    主  文
原告之訴駁回。
訴訟費用由原告負擔。
    事  實
甲、原告方面：
壹、聲明：被告應將附表清單所示道具及虛擬貨幣十二億轉到原告NXRNXR○九二一之
    帳戶及自起訴狀繕本送達翌日起，按伺服器等值調漲並按年息百分之五計算之利
    息。
貳、陳述：
一、被盜用前本人靠著裝備每日可賺取天幣四十萬至六十萬元不等，而案發後被告說
    未報案，不能歸還，但本人報案後拿著三聯單，卻說要公司人員商討做結論，但
    卻扣住本人全部物品達八十多天，故本人一天損失平均約五十萬不等，八十天計
    算共四千萬天幣，由於當初天幣對台幣是台幣一元換一百天幣，如換算成台幣為
    四十萬元，但現因物價變動為台幣對換一千至一千二百天幣不等，故要求被告賠
    償現在同等值之天幣及如附表清單之道具於目前所在伺服器。依民法第一百八十
    八條規定，由僱用人與行為人連帶負損害賠償責任。
二、我們是刑事和解，不是民事和解。那十五萬等值的裝備，被告遊戲橘子數位科技
    股份有限公司於事發時，扣住我一百多天，造成我的損失。被告遊戲橘子數位科
    技股份有限公司保密設施做的不洽當，造成我個人資料外洩，這是依照民事。
乙、被告方面：
壹、聲明：駁回原告之訴。如受不利之判決，願供擔保免為假執行。
貳、陳述：
一、查本件背景，係原告遭乙○○、甲○○盜用網路遊戲「天堂」之帳號、密碼，並
    將原告「天堂」遊戲內之予以移除，致原告喪失占有。
二、原告就被告業已於原告提出報案三聯單後立即回復原告原告遊戲中虛擬裝備、道
    具、天幣（原告亦已於補正狀第三頁中自認），原告猶認為於被告回復期間，原
    告仍受損害，具狀起訴求。
三、原告與乙○○、甲○○就本件侵權行為業已和解，被告無須賠償：
（一）原告損害業已填補，不得再向被告主張。
（二）若債務人無應分擔之部分（如民法第一百八十八條之僱用人），而債權人向有
      負擔部分之債務人（如受僱人）免除部分債務時，他債務人就該免除部分即因
      而免其責任，否則他債務人（僱用人）於為全部清償之後，依民法第一百八十
      八條第三項規定尚得向有負擔部分之債務人（受僱人）行使求償權，則債權人
      向該有負擔部分之債務人（受僱人）免除部分債務，將無意義，是以被告並無
      任何給付義務。
四、被告乙○○所為之行為，並非執行業務之行為，被告無須負擔任何責任：乙○○
    僅於八十九年十月二日至九十年六月短暫任職於被告公司擔任線上客戶服務人員
    （甲○○並非本公司聘僱人員），工作內容為處理天堂線上遊戲參與者對於該遊
    戲所申訴問題，此亦為刑事判決所確認，而原告遭被告乙○○所移除之遊戲內之
    虛擬人物及寶物，乙○○係兩次均於台北縣板橋市○○路○段二號七樓之租屋處
    所為，並非執行其客戶服務業務中所為，亦不屬於利用執行其客戶執行服務而為
    ，原告依民法第一百八十八條向被告主張，於法亦有違。
五、原告未受有任何損害：被告於原告報案後，立即回復其遊戲內容包含遭乙○○移
    除之虛擬人物、裝備、武器、道具、寶物，此亦為原告所自認，原告並未受有任
    何損害。且原告亦與乙○○等人簽署和解書，另取得和解金，已足填補其損失。
六、原告主張損害無因果關係：依原告與被告間之「天堂網路遊戲服務合約書」第十
    條「遊戲管理」第四項，「私下以貨幣或具財產性之物買賣、互易帳號或相關電
    磁記錄者，經查證屬實，一律刪除帳號及相關電磁紀錄」，足見原告主張之天幣
    或遊戲裝備、道具，均不具備轉接為財產性質或幣值，原告以抽象可能獲得之利
    益，且將行幻想於遺失期間憑其能力遊戲，即可擴大取得之天堂幣，自行換算為
    台幣，不僅違反約定且未有任何依據。且均屬猜測、推論，且未舉證。
參、證據：提出天堂網路遊戲服務合約書為證。
丙、本院依職權調取本院九十一年度訴字第一三七０號乙○○、甲○○偽造文書案件
    刑事卷宗全部。
    理  由
一、按受僱人因執行職務，不法侵害他人之權利者，由僱用人與行為人連帶負損害賠
    償責任。但選任受僱人及監督其職務之執行，已盡相當之注意或縱加以相當之注
    意而仍不免發生損害者，僱用人不負賠償責任。民法第一百八十八條第一項定有
    明文。查原告遭乙○○、甲○○盜用網路遊戲「天堂」之帳號、密碼，使被告陷
    於錯誤，提供線上遊戲伺服主機予任職於被告線上客戶服務人員乙○○使用，並
    破壞原告對虛擬裝備、武器、道具之持有支配狀態等之事實，業經本院依職權調
    取本院九十一年度訴字第一三七０號乙○○、甲○○偽造文書案件刑事卷宗核閱
    屬實，並有該刑事判決附卷可稽，並為兩造所不爭執，應認為乙○○、甲○○確
    有不法侵害原告之財產權。被告為乙○○之僱用人，且乙○○乃利用擔任被告公
    司線上客戶服務人員之機會，知悉原告之姓名、
    伺服器，而得以盜用之事實，已有上開刑事判決認定屬實，被告復未舉證證明其
    選任受僱人乙○○及監督其職務之執行，已盡相當之注意或縱加以相當之注意而
    仍不免發生損害，應認被告與乙○○應負連帶賠償責任。
二、又按連帶債務未全部履行前，全體債務人仍負連帶責任，又債權人向連帶債務人
    中之一人免除債務，而無消滅全部債務之意思表示者，除該債務人應分擔之部分
    外，他債務人仍不免其責任，固為民法第二百七十三條第二項及第二百七十六條
    第一項所明定，然若他債務人無應分擔之部分（例如民法第一百八十八條之僱用
    人），而債權人向有負擔部分之債務人（如受僱人）免除部分債務時，他債務人
    就該免除部分即因而免其責任，否則他債務人（僱用人）於為全部之清償後，依
    民法第一百八十八條第三項規定，尚得向有負擔部分之債務人（受僱人）行使求
    償權，則債權人向該有負擔部分之債務人（受僱人）免除部分債務，將毫無意義
    最高法院七十三年台上第二九六六號民事判決參酌。查原告業與訴外人乙○○、
    甲○○達成損害賠償和解，並表示民事部分不對乙○○、甲○○提出訴訟，此有
    上開刑事卷宗所附之和解書可稽，揆諸前開判決意旨，若原告仍得向被告請求損
    害賠償的話，被告自得依民法第一百八十八條第三項規定，向乙○○再為求償，
    則原告與乙○○達成和解所免除部分賠償負擔部分，將因被告行使求償權而回復
    ，即無法達成和解之目的。故本件被告因訴外人乙○○與原告達成和解結果，就
    連帶賠償責任中經和解免除部分亦應免其責任，原告當不得再向被告請求連帶賠
    償中未賠償部分，至原告主張被告資料外洩，造成其損害部分，並未具體舉證證
    明其實際損失，自不可採。
三、再查原告主張被告應將附表清單道具轉到原告NXRNXR○九二一之帳戶部分，原告
    業於九十二年六月十七日補正狀中自認業已歸還，故原告此部分主張，自不足採
    。至於原告主張附表清單末三種道具請被告以補償心意給付之，因未舉證證明請
    求之依據，應不可採。
四、綜上所述，原告依民法第一百八十八條規定，請求被告將附表清單所示道具及損
    害賠償虛擬貨幣十二億轉到原告NXRNXR○九二一之帳戶及自起訴狀繕本送達翌日
    起，按伺服器等值調漲並按年息百分之五計算之利息部分，為無理由，應予駁回
    。
六、結論：本件原告之訴，為為無理由，並依民事訴訟法第七十八條，判決如主文。
中      華      民      國    九十二    年      七      月    三十一    日
                                        民事第二庭  法  官  黃雯惠
右為正本，係照原本作成。
如對本判決上訴，須於判決送達後廿日內向本院提出上訴狀。
中      華      民      國    九十二    年      七      月    三十一    日
                                                     書記官  林玗倩


司法院資訊處製作；財團法人民間司法改革基金會備份。
